臺灣高等法院刑事判決
111年度上易字第453號
上  訴  人  臺灣新北地方檢察署檢察官
被      告  方玉麟




指定辯護人  本院公設辯護人戴遐齡
上列上訴人因被告妨害自由案件，不服臺灣新北地方法院110年
度訴字第454號，中華民國111年1月12日第一審判決（起訴案號
：臺灣新北地方檢察署109年度偵字第17970號），提起上訴，本
院判決如下：
    主  文
上訴駁回。               
    理  由
一、本院審理範圍
  ㈠按民國110年6月16日修正公布、同月18日施行之刑事訴訟法
    第348條規定：「上訴得對於判決之一部為之。對於判決之
    一部上訴者，其有關係之部分，視為亦已上訴。但有關係之
    部分為無罪、免訴或不受理者，不在此限。上訴得明示僅就
    判決之刑、沒收或保安處分一部為之。」次按同日修正公布
    、施行之刑事訴訟法施行法第7條之13規定：「中華民國110
    年5月31日修正通過之刑事訴訟法施行前，已繫屬於各級法
    院之案件，於施行後仍適用修正前刑事訴訟法第348條規定
    ；已終結或已繫屬於各級法院而未終結之案件，於施行後提
    起再審或非常上訴者，亦同。」其中所稱「已繫屬於各級法
    院」，與「已繫屬於法院」之意義，未盡相同。前者有區分
    係屬於各個不同審級法院之意思，而後者則單純僅指繫屬於
    法院而言。而各審級法院繫屬案件及審理程序均具有高度可
    分性及獨立性，在原審級判決終結前，刑事訴訟法既已修正
    施行，當事人自應依據新修正關於上訴範圍之規定提起上訴
    ，此種釐定方式既不影響當事人之期待利益與訴訟防禦權，
    亦無違程序一貫性原則。故於原審級案件終結後提起上訴時
    ，自應以其提起各個不同審級上訴時，刑事訴訟法第348條
    是否已經修正施行，作為究應適用新法或舊法決定其上訴範
    圍之時點依據(最高法院110年度台上大字第5375號裁定意旨
    參照)。本案係於上開規定修正施行後之111年3月25日繫屬
    於本院，有原審法院111年3月24日新北院賢刑瑋110訴454字
    第15121號函暨其上本院收文戳章附卷可考（見本院卷第3頁
    ），是本案上訴之效力及其範圍，應依現行刑事訴訟法第34
    8條規定判斷。
  ㈡查本件檢察官以被告方玉麟：⒈如起訴書犯罪事實欄一第4至9
    行所載之犯罪事實，涉犯刑法第305條之恐嚇危害安全罪嫌
    ；⒉如起訴書犯罪事實欄一第9至17行所載之犯罪事實，涉犯
    刑法第277條第1項之傷害罪嫌。經原審審理後，認被告被訴
    前開⒉部分，係犯刑法第277條第1項之傷害罪（即原判決事
    實欄一部分），予以判處罪刑；就前開被訴⒈部分為無罪諭
    知（見原判決第5頁第19行至第8頁第14行，本院卷第17至20
    頁）。檢察官不服原判決而提起上訴，並於上訴書載明就原
    判決無罪部分提起上訴等語，有檢察官上訴書1份在卷可參
    （見本院卷第25至29頁），是依現行刑事訴訟法第348條規
    定，原判決關於上開諭知被告傷害罪刑部分，自非檢察官上
    訴範圍，且本件被告並未提起上訴，從而，本院審理範圍係
    原判決諭知被告無罪部分（即被告被訴前開⒈部分），先予
    敘明。　　
二、經本院審理結果，認第一審判決對被告被訴恐嚇危害安全部
    分為無罪之諭知，核無不當，應予維持，並引用第一審判決
    書理由欄貳無罪部分記載之證據及理由（如附件）。
三、檢察官上訴意旨略以：
　㈠依證人即告訴人徐明祥於原審審理時證述：案發前，被告打
    電話給我時，就一直講到他有跟我前女友林玉蓮一起在旅社
    的影片跟照片（下合稱本案私密檔案），那些我沒有錄起來
    。「麻煩你轉告你女友今天來跟我處理向我借款欲還款一事
    。如你不放心可跟她一起來處理還款乙事」、「我順便拿些
    影片和照片給你看」、「南雅夜市裡有間豪麗旺旅館…都有
    我們偷情踏過的痕跡，去問一下你女友她為何獨鍾意此間旅
    館」、「有空記得常帶她去此間旅館溫存」、「忘了跟你說
    我們也曾照相留戀妳要看嗎」、「你要幫他還嗎？」、「…
    至今少說也有3至5萬」等簡訊（下稱本案簡訊）是被告當天
    傳來，告知我他手上有本案私密檔案，希望我拿錢來處理的
    這件事，是被告用電話講的，我沒有錄到。本案簡訊上面也
    有說新臺幣（下同）3至5萬元，意思就是如果拿3至5萬元去
    ，被告就會將本案私密檔案消除或拿給我。當下我問林玉蓮
    ，她說沒有這回事，叫我不用理被告，但既然被告有本案私
    密檔案，如果只是要錢，就給他錢，把本案私密檔案拿回來
    比較要緊。當天到案發現場的目的，第一，林玉蓮要證明她
    沒有跟被告借錢、見面，第二，就是林玉蓮曾經親口跟我說
    案發前有跟被告拍過性愛影片，被告又說他有本案私密檔案
    。因為被告曾借林玉蓮1支手機，林玉蓮騙我是她自己的，
    後來那支手機壞掉，拿去給我朋友修回來，我有看到被告所
    拍他跟林玉蓮間的色情影片及林玉蓮的裸照。被告恐嚇我家
    人也是一樣，甚至跟林玉蓮講過，要從我這邊看能夠敲詐多
    少錢，被告總是會用一些影片來威脅等語（見原審訴字卷第
    199至213頁），對照本案簡訊內容，堪認被告有向徐明祥聲
    稱握有本案私密檔案，並要求徐明祥準備金錢取回、消除本
    案私密檔案，已該當於使徐明祥生畏怖心為目的，而通知將
    加名譽上惡害之旨於徐明祥之恐嚇危害安全要件，被告雖未
    明示將散布或公開本案私密檔案，然其整體行為之目的實質
    上已昭然若揭，且不以被告果真持有本案私密檔案要件。
　㈡徐明祥固曾回應被告「你真的什麼狗屁的廢話都吐的出來」
    、「怎麼會有你這種人啊」、「真的是不知道廉恥兩個字怎
    麼寫啊」、「先把照片傳給我看」、「我相信玉蓮」、「你
    等著瞧吧」等簡訊內容，此應為徐明祥不甘示弱之反射回應
    ，不宜遽認徐明祥內心無所擔憂而未心生畏懼。另徐明祥於
    收受本案簡訊當日，迅即要約與被告見面，堪認徐明祥因心
    生畏懼而急於解決困境，換言之，可見徐明祥因其名譽相關
    事項而深感不安，本案即難謂未達於危害安全之程度云云。
四、本院查：
　㈠原判決已就公訴人所提出被告於警詢及偵查中之供述、徐明
    祥、證人林玉蓮於警詢及偵訊中之證述、本案簡訊翻拍照片
    等證據，詳予調查後，說明：
　⒈被告於109年1月10日某時許，有將本案簡訊傳送予徐明祥等
    情，為被告所不否認（見原審訴字卷第112頁），核與徐明
    祥於原審審理時之證述相符（見原審訴字卷第199至213頁）
    ，復有本案簡訊翻拍照片9張在卷可參（見原審訴字卷第260
    至264頁），此部分事實堪以認定。。
  ⒉本案簡訊內容雖提及「還款」、「影片和照片」、「也曾照
    相留戀妳要看嗎」等節，惟並無何等關於本案私密檔案之文
    字，更未見被告明示如不從其所求，將散布本案私密檔案等
    語句，本已難稱係明確、具體之惡害通知。徐明祥於偵訊中
    固證稱：被告說他擁有本案私密檔案，還要我付35萬元去贖
    回，見面才要拿給我看等語（見偵卷第219頁），於原審審
    理中另證稱：本案簡訊是寫3至5萬元，偵訊筆錄中「35萬元
    」有誤，被告的意思就是拿3至5萬元去，照片他就會消除掉
    給我等語（見原審訴字卷第204、205、207頁）。惟於原審
    審理中另證稱：在本案簡訊前，被告沒有直接跟我講要跟我
    要錢，看完本案簡訊後，中間都沒有聯絡，我就和林玉蓮直
    接出發到現場等語（見原審訴字卷第207頁），可見被告亦
    未以其他方式暗示將散布私密或不雅照片之意，自難僅憑上
    詞，即率認被告有何等加害他人名譽之惡害通知。至徐明祥
    於原審審理中雖又證稱：被告另有打電話等語，惟並無事證
    可佐，亦與前開證詞有異，尚無從為被告不利之認定。
  ⒊再徐明祥接獲本案簡訊時，亦曾傳送「你真的什麼狗屁的廢
    話都吐的出來」、「怎麼會有你這種人啊」、「真的是不知
    道廉恥兩個字怎麼寫啊」、「先把照片傳給我看」、「我相
    信玉蓮」、「你等著瞧吧」等字句予被告，可見當時話語情
    境係徐明祥亦出言反譏並針鋒相對，而不相信被告持有本案
    私密檔案為真。此外，徐明祥於原審審理中復證稱：我找被
    告的目的，第一，是林玉蓮要跟我證明她沒有跟被告借錢；
    第二，被告說他跟林玉蓮有見面，林玉蓮是跟我說沒有那些
    事情等語（見原審訴字卷第210頁），綜此，實難見徐明祥
    係因心生畏懼而到場。審諸被告倘以手機儲存本案私密檔案
    ，必然可以重製於其他儲存設備，換言之，即令徐明祥到場
    處理，仍無法當場確知被告是否完全刪除本案私密檔案，徐
    明祥對此自無不知之理，然其仍與林玉蓮到場，到場後雙方
    隨即發生衝突，則其到場是否確迫於被告之惡害通知，乃至
    於心生畏懼，更難見其實，自難遽以其所述，認被告確有恐
    嚇之行為。
　⒋林玉蓮經原審2度合法傳喚均未到庭，審酌其於警詢及偵查中
    ，亦僅證稱：被告聲稱持有本案私密檔案等語，並未提及被
    告曾以將散布本案私密檔案相脅，另表示其與徐明祥到場後
    ，旋與被告對罵及發生衝突等情，均與徐明祥前開以證人身
    分所述大致雷同，此尚難認被告已為明確、具體之惡害通知
    ，亦不足認徐明祥有心生畏懼之情，故待證事實已明，故檢
    察官於原審聲請再行傳喚林玉蓮到庭作證，尚無必要。
　⒌從而，公訴人所提上開證據，未達通常一般人均不致有所懷
    疑，而得以確信其為真實之程度，無從形成被告有罪之確信
    ，乃就被告被訴恐嚇危害安全犯行為無罪諭知等語。故原判
    決已詳予論述對被告為無罪諭知之理由，核無不當。
　㈡按刑事訴訟法第161條第1項規定：檢察官就被告犯罪事實，
    應負舉證責任，並指出證明之方法。對於其所訴之被告犯罪
    事實，應負提出證據及說服之實質舉證責任，倘所提出之證
    據，不足為被告有罪之積極證明，或其闡明之證明方法，無
    從說服法官以形成被告有罪之心證，基於無罪推定之原則，
    自應為被告無罪判決之諭知。而證據之取捨與證據之證明力
    如何，均屬事實審法院得自由裁量、判斷之職權，茍其此項
    裁量、判斷，並不悖乎通常一般人日常生活經驗之定則或論
    理法則，又於判決內論敘其何以作此判斷之心證理由者，即
    不得任意指摘其為違法。
　㈢原判決已就卷內證據調查之結果，而為綜合判斷、取捨，認
    定不足以證明被告公訴意旨所指恐嚇危害安全犯行，其得心
    證之理由已說明甚詳，且所為論斷從形式上觀察，亦無違背
    經驗法則、論理法則，或有其他違背法令之情形，自不容任
    意指為違法。檢察官上訴意旨㈠部分，原判決已詳細說明：
    本案簡訊並無關於本案私密檔案等文字，亦未見被告有明示
    、暗示將散布本案私密檔案之意，本難認屬明確、具體之惡
    害通知。徐明祥雖於原審審理時證稱：被告告知我他手上有
    本案私密檔案，希望拿錢來處理這件事是用電話講的等語，
    惟此與其偵查中之證述不符，亦與於原審審理時之證述前後
    不一，且無相關事證足以佐證徐明祥此部分證述為真，故尚
    難採為被告不利認定等語；另檢察官上訴意旨㈡部分，原判
    決亦說明：依徐明祥回覆本案簡訊之文字內容，足認徐明祥
    係出言反譏，而不信被告握有本案私密檔案。復佐以其於原
    審審理時證稱案發當時至現場找被告之目的，實難認徐明祥
    有何心生畏怖可言，且徐明祥亦明瞭本案私密檔案可重製而
    儲存於其他設備，其與林玉蓮到場時，雙方隨即發生衝突，
    足見徐明祥是否確迫於被告之惡害通知而到場，乃至於心生
    畏懼，尚非無疑，尚難率認被告有何加害他人名譽之惡害通
    知等語。故檢察官上開㈠㈡之上訴理由，僅係就原審依職權為
    證據取捨及心證形成之事項，反覆爭執，復未再提出其他積
    極證據以證明被告確有公訴意旨所指恐嚇危害安全犯行，自
    非可採。
五、末按當事人、代理人、辯護人或輔佐人聲請調查之證據，法
    院認為不必要者，得以裁定駁回之；而待證事實已臻明瞭而
    無再調查之必要，或同一證據再行聲請，均應認為不必要，
    刑事訴訟法第163條之2第1項、第2項第3、4款定有明文。被
    告雖於本院審理時，聲請調查其手機內與徐明祥之對話紀錄
    內容，待證事實為徐明祥稱不認識被告屬不實在等情（見本
    院卷第151頁），然被告此部分之證據調查聲請，核與本案
    被告上揭被訴犯罪事實並無關聯，況本件既無從認定被告前
    揭被訴恐嚇危害安全犯行，已見前述，故自無再行調查之必
    要，一併敘明。　　
六、綜上所述，檢察官以上揭情詞提起本件上訴，為無理由，應
    予駁回。
據上論斷，應依刑事訴訟法第373條、第368條，判決如主文。
本案經檢察官許宏緯提起公訴，檢察官簡志祥提起上訴，檢察官
鄭堤升到庭執行職務。
中　　華　　民　　國　　111 　年　　6 　　月　　30　　日
                  刑事第二十一庭審判長法　官  林怡秀
                                      法　官  劉元斐
                                      法　官  蔡羽玄
以上正本證明與原本無異。
不得上訴。
                                      書記官  陳語嫣
中　　華　　民　　國　　111 　年　　6 　　月　　30　　日

附件
臺灣新北地方法院刑事判決
110年度訴字第454號
公　訴　人　臺灣新北地方檢察署檢察官
被　　　告　方玉麟　男　民國00年0月00日生
　　　　　　　　　　身分證統一編號：Z000000000號
　　　　　　　　　　籍設新北市○○區○○路000號4樓(新北                      ○○○○○○○○)
　　　　　　　　　　居宜蘭縣○○市○○路000巷0號
選任辯護人　周佳弘律師(法律扶助)　　　　　
上列被告因傷害等案件，經檢察官提起公訴（109年度偵字第179
70號），本院判決如下：
    主  文
方玉麟犯傷害罪，累犯，處拘役參拾日，如易科罰金，以新臺幣
壹仟元折算壹日。
其餘被訴部分無罪。
    事  實
一、方玉麟為追討前女友林玉蓮積欠之債務，遂於民國109年1月
    10日某時許傳送訊息，請林玉蓮當時之男友徐明祥與林玉蓮
    ，共同至新北市中和區和平路200巷旁之公園處理。徐明祥
    與林玉蓮依約於109年1月10日20時30分許前往上址談判，嗣
    方玉麟與林玉蓮發生口角爭執，徐明祥見狀上前，方玉麟竟
    基於傷害之犯意，與徐明祥發生扭打(徐明祥所涉傷害部分
    經檢察官為不起訴處分確定)，將徐明祥壓制在花圃上，並
    徒手攻擊徐明祥頭部，致徐明祥受有頭部鈍擦傷、臉部鈍傷
    及左側顴骨弓骨折之傷害。
二、案經徐明祥訴由新北市政府警察局中和分局報告臺灣新北地
    方檢察署檢察官偵查起訴。
    理  由
壹、有罪部分：
一、證據能力部分：
    本判決以下所引用之各項被告以外之人審判外之言詞或書面
    陳述，性質上雖屬傳聞證據，然檢察官、被告及其辯護人均
    未於言詞辯論終結前聲明異議（見本院訴字卷第277-295頁
    ），本院審酌各該證據作成之情形，既無違法或不當取得情
    形，認為以之作為本案之證據亦屬適當，揆諸前開規定，上
    開證據均具有證據能力。其餘資以認定本案犯罪事實之非供
    述證據，復查無違反法定程序取得之情形，依刑事訴訟法第
    158 條之4 反面規定，確有證據能力。
二、認定事實所憑證據及理由： 
　　訊據被告方玉麟固坦承為催討債務，遂於上開時間與告訴人
    徐明祥、林玉蓮相約於上址談判，雙方因而發生口角爭執，
    惟矢口否認有何傷害之犯行，辯稱：我是先遭徐明祥或林玉
    蓮丟擲裝在袋子內的鐵棒砸到腳，我才撿起來反擊，往他的
    肩膀那邊砸，把他壓在花圃上。我沒有攜帶任何物品到上址
    ，也沒有拿鐵棒打到他的頭，壓住之後也沒有打他。我是壓
    徐明祥的肩膀和脖子，不讓他起來，因為徐明祥一直打我的
    頭云云。辯護人亦為被告辯稱：被告稱是被東西打到腳，是
    被攻擊後還手，是主張正當防衛行為等語。經查：
  ㈠被告為追討前女友林玉蓮積欠之債務，遂於上開時間傳送訊
    息，請林玉蓮當時之男友即告訴人徐明祥與林玉蓮，共同至
    上址公園處理，告訴人與林玉蓮依約於上開時間前往談判，
    嗣被告與林玉蓮發生口角爭執，告訴人見狀上前，受有頭部
    鈍擦傷、臉部鈍傷及左側顴骨弓骨折之傷害等情，有證人即
    告訴人徐明祥於偵查及本院審理中之證述、證人方玉蓮於偵
    查中之證述可證（見偵卷第193-195、219-221頁），亦有告
    訴人提供之簡訊翻拍照片9張、衛生福利部雙和醫院109年1
    月11日出具之乙種診斷證明書1張在卷可佐（見本院訴字卷
    第260-264頁、偵卷第79頁），並為被告所不爭執（見本院
    訴字卷第112頁），是此部分事證明確，首堪認定。
  ㈡被告雖以前詞置辯，惟查證人徐明祥於偵查及本院審理中均
    證稱：我一到現場，林玉蓮跟方玉麟開始吵架、拉扯，我過
    去要把他們拉開，靠近方玉麟後就被他打暈在花圃，方玉麟
    壓在我身上一直毆打我，一直到警方到場後才把他拉開等語
    （見偵卷第219頁、本院訴字卷第200頁）。核與證人林玉蓮
    於偵查中證稱：到了現場我就跟方玉麟對罵，方玉麟拿出他
    的手機要給徐明祥看，從袋子裡面拿出東西攻擊徐明祥頭部
    ，然後把徐明祥壓在花圃下面，就開始打他，我在旁邊想把
    方玉麟推走，但他把我推開，害我腳也受傷等語（偵卷第22
    0頁），大致相符。參以被告於本院審理中供稱：徐明祥向
    我衝過來後，我拿地上的東西，做由下往上推的動作，再把
    徐明祥壓在旁邊的花圃上，他倒下後沒有撞到任何東西，花
    圃裡面有種樹，算是稀疏，上面有樹葉，除了樹以外就沒有
    東西了。我壓制他不超過2分鐘警察就來了等語（見本院訴
    字卷第288、289頁），可知告訴人倒下並遭被告壓制時，並
    未受有其他撞擊，雙方衝突時間亦屬短暫，而告訴人卻於衝
    突後受有頭部鈍擦傷、臉部鈍傷及左側顴骨弓骨折等多處頭
    臉部傷勢，堪認告訴人上開傷勢，確應係被告攻擊所造成無
    訛，是被告辯稱僅壓制告訴人云云，即屬避重就輕之詞，並
    不可採。
　㈢按正當防衛必須對於現在不法之侵害，始足當之，侵害業已
    過去，或無從分別何方為不法侵害之互毆行為，均不得主張
    防衛權，而互毆係屬多數動作構成單純一罪，而互為攻擊之
    傷害行為，縱令一方先行出手，還擊之一方，在客觀上苟非
    單純對於現在不法之侵害為必要排除之反擊行為，因其本即
    有傷害之犯意存在，自無主張防衛權之餘地（最高法院96年
    度台上字第3526號判決意旨參照）。查關於本案現場發現之
    鐵棒1枝，並無明確事證認係由告訴人或林玉蓮持之以丟擲
    被告，被告後續攻擊告訴人，本難認係對不法侵害之還擊行
    為，何況本案衝突過程係告訴人接近被告後，被告將之壓制
    在花圃，並徒手攻擊一情，業敘之如前，尚乏證據認被告攻
    擊告訴人時，仍受現在不法侵害，參諸上開說明，自難認係
    對現在不法侵害之必要排除行為，是辯護人主張正當防衛等
    情，亦不可採。
　㈣起訴意旨雖認被告自隨身包包內取出短鐵棒1枝，以之毆打告
    訴人頭部。然扣案之花色提袋及短鐵棒（扣押物品目錄表誤
    載為「短鐵塊」）係林玉蓮交付警方，此有新北市政府警察
    局中和分局扣押筆錄暨扣押物品目錄表、林玉蓮警詢筆錄在
    卷可參（見偵卷第35、47-51頁），可知上開物品並非自被
    告身上扣得，則被告辯稱沒有攜帶任何物品到上址等語即非
    毫無可採。況且，證人徐明祥於警詢、偵查及審理時先後證
    稱：遭方玉麟以「手提袋」攻擊；遭方玉麟拿「不知道什麼
    東西」往我頭部敲下去；遭到一個「類似三角形的鐵棒」攻
    擊等語（見偵卷第22頁、第195頁、本院訴字卷第200頁），
    前後供述不一。針對被告究以何物攻擊，證人林玉蓮於警詢
    、偵查亦先後證稱：方玉麟自袋內掏出東西攻擊；方玉麟直
    接用袋子攻擊等語(見偵卷第32、220頁)，亦大相逕庭。是
    被告是否確攜帶該短鐵棒到場並攻擊告訴人，即不無疑問。
    此外被告雖自承曾撿拾該短鐵棒還擊，然亦表示只有推告訴
    人之肩部，後來短鐵棒就掉了等語，參以證人林玉蓮於警詢
    時另曾證稱：方玉麟壓在徐明祥身上時是以徒手攻擊等語（
    見偵卷第39頁），即不能遽告訴人頭臉部位之傷勢與該短鐵
    棒有關，因認被告並未持該短鐵棒攻擊告訴人而造成事實欄
    所載之傷勢，併此指明。
　㈤綜上，本件被告傷害犯行罪證明確，堪予認定，應予依法論
    科。
三、論罪科刑：
  ㈠罪名：
    核被告所為，係犯刑法第277條第1項之傷害罪。
  ㈡累犯加重之說明：
　　經查，被告因偽造文書案件，經臺灣臺北地方法院以106 年
    度簡字第2580號判決判處有期徒刑3 月確定，於107 年6 月
    4 日易科罰金執行完畢乙節，有臺灣高等法院被告前案紀錄
    表1 份附卷可參，則其於受徒刑之執行完畢後，5年內故意
    再犯本件有期徒刑以上之罪，為累犯，且被告於前案執行完
    畢後約1年7月即故意再犯本案傷害犯行，可認其主觀上具有
    特別惡性，參酌司法院大法官第775號解釋意旨，如適用刑
    法第47條累犯加重之規定並無罪刑不相當之情事，爰依刑法
    第47條第1項規定，加重其刑。
　㈢量刑：
　　爰以行為人責任為基礎，審酌被告不思以正途解決債務糾紛
    ，僅因催討債務一言不合，即傷害告訴人，所為應值非難。
    審酌其前科素行（構成累犯之前科除外）、否認犯行惟有意
    願與告訴人調解之犯後態度、其犯罪動機、手段、情節，自
    陳高職肄業之智識程度，曾從事電焊工，月收入約新臺幣4
    至6萬元，自己一人居住之家庭生活及經濟狀況等一切情狀
    （見本院訴字卷第295頁），量處如主文所示之刑，並諭知
    易科罰金之折算標準。
四、不予宣告沒收之說明：
　　查扣案之短鐵棒1枝並無證據可證係被告所有而攜帶到場，
    亦無證據可認係被告持以攻擊告訴人致其受有上開傷勢之物
    ，已如前述，是扣案短鐵棒1枝既非被告所有之犯罪工具，
    爰不予宣告沒收。
貳、無罪部分(即所涉恐嚇危害安全罪部分)：
一、公訴意旨略以：方玉麟於109年1月10日某時許，基於恐嚇之
    故意，傳訊予徐明祥，以其持有前與林玉蓮交往時所拍攝之
    林玉蓮裸體照片為脅，要求徐明祥代為處理林玉蓮積欠之債
    務，致徐明祥及林玉蓮心生畏懼，因認被告涉犯刑法第305
    條之恐嚇危害安全罪等語。
二、按犯罪事實應依證據認定之，無證據不得認定其犯罪事實；
    又不能證明被告犯罪或其行為不罰者，應諭知無罪之判決，
    刑事訴訟法第154條第2項、第301條第1項分別定有明文。又
    按刑法第305條之恐嚇罪，所稱以加害生命、身體、自由、
    名譽、財產之事，恐嚇他人者，係指以使人生畏怖心為目的
    ，而通知將加惡害之旨於被害人而言（最高法院52年台上第
    751號判例意旨參照）。是恐嚇罪之成立，行為人須對於被
    害人為惡害之通知，亦即，向被害人為明確、具體加害上述
    各種法益之意思表示行為，致被害人之心理狀態陷於危險不
    安，始得以該罪名相繩；若行為人所表示者並非以加害生命
    、身體、自由及名譽等事為內容，或被恐嚇者並未因此心生
    恐懼，則尚與該罪之構成要件有間，即不得以該罪相繩。且
    行為人之言語或行為是否構成恐嚇，仍應就當時具體之情形
    ，以及當事人之語氣、當事人所表達之全部字語，客觀地加
    以審酌，而不能單純由片斷字面上之語詞判斷行為人是否有
    恐嚇之犯行。
三、公訴意旨認被告涉犯恐嚇危害安全罪，無非以被告於警詢及
    偵查中之供述、證人即告訴人徐明祥、證人林玉蓮於警詢及
    偵訊中之證述、徐明祥提供之簡訊翻拍照片等，為其論據。
四、訊據被告堅詞否認有何恐嚇危害安全犯行，辯稱：我雖有傳
    送簡訊給徐明祥，但我沒有要恐嚇，我是要徐明祥轉告林玉
    蓮，叫她出面處理債務，我沒有林玉蓮的裸照等語。辯護人
    亦為被告辯稱：簡訊內容無從證明被告有以林玉蓮裸照來恐
    嚇徐明祥及林玉蓮，所謂裸照根本不存在，是告訴人自己的
    猜測等節。經查：
  ㈠被告於上開時間曾以簡訊傳送「麻煩你轉告你女友今天來跟
    我處理向我借款欲還款一事。如你不放心可跟她一起來處理
    還款乙事」、「我順便拿些影片和照片給你看」、「南雅夜
    市裡有間豪麗旺旅館…都有我們偷情踏過的痕跡，去問一下
    你女友她為何獨鍾意此間旅館」、「有空記得常帶她去此間
    旅館溫存」、「忘了跟你說我們也曾照相留戀妳要看嗎」、
    「你要幫他還嗎？」、「…至今少說也有3至5萬」等字句予
    告訴人，為被告所不否認（見本院訴字卷第112頁），核與
    告訴人於本院審理時證述相符（見本院訴字卷第199-213頁
    ），復有手機簡訊翻拍照片9張在卷可參（見本院訴字卷第2
    60-264頁），此部分事實堪以認定。
  ㈡上開簡訊內容雖提及「還款」、「影片和照片」、「也曾照
    片留戀妳要看嗎」等節，似有以影片及照片換取告訴人出面
    解決林玉蓮欠款之意，惟細觀其詞，並無何等關於林玉蓮私
    密或不雅照片之文字，更未見被告明示如不從其所求，將散
    布私密或不雅照片等語句，本已難稱係明確、具體之惡害通
    知。證人徐明祥於偵訊中固證稱：方玉麟說他擁有跟林玉蓮
    的照片，還要我付35萬元去贖回，見面才要拿給我看等語（
    見偵卷第219頁），於本院審理中另稱：簡訊上面是寫3至5
    萬元，偵訊筆錄中「35萬元」有誤，方玉麟的意思就是拿3
    至5萬元去，照片他就會消除掉給我等語（本院訴字卷第204
    、205頁）。惟其於本院審理中另證稱：在這次簡訊前，方
    玉麟沒有直接跟我講要跟我要錢，在看完這次簡訊後，中間
    都沒有聯絡，我就和林玉蓮直接出發到現場了等語（本院訴
    字卷第207頁），可見被告亦未以其他方式，暗示將散布私
    密或不雅照片之意，自難僅憑上詞，即率認被告有何等加害
    他人名譽之惡害通知。至證人徐明祥於本院審理中雖又證稱
    被告另有打電話等語，惟並無事證可佐，亦與前開證詞有異
    ，尚無從為被告不利之認定。
  ㈢再告訴人於接獲被告所傳送上開訊息時亦曾傳送「你真的什
    麼狗屁的廢話都吐的出來」、「怎麼會有你這種人啊」、「
    真的是不知道廉恥兩個字怎麼寫啊」、「先把照片傳給我看
    」、「我相信玉蓮」、「你等著瞧吧」等字句予被告，可見
    當時話語情境係告訴人亦以言語出言反譏並針鋒相對，而不
    相信被告持有林玉蓮裸照為真。此外，證人徐明祥於本院審
    理中復證稱：我找方玉麟的目的，第一是林玉蓮要跟我證明
    她沒有跟方玉麟借錢；第二，方玉麟說他跟林玉蓮有見面，
    林玉蓮是跟我說沒有那些事情等語（本院訴字卷第210頁）
    ，綜此，實難見告訴人係因心生畏懼而到場。審諸被告倘以
    手機儲存林玉蓮之私密或不雅照片，必然可以重製於其他儲
    存設備，換言之，即令告訴人到場處理，仍無法當場確知被
    告是否完全刪除該等檔案，此告訴人自無不知之理，然其仍
    與林玉蓮到場，到場後雙方隨即發生衝突，則其到場是否確
    迫於被告之惡害通知，乃至於心生畏懼，更難見其實，自難
    遽以其所述，認被告確有恐嚇之行為。
　㈣檢察官雖聲請再傳喚林玉蓮，惟證人林玉蓮經本院2度傳喚均
    未到庭，審酌其於警詢及偵查中，亦僅證稱被告聲稱持有裸
    照及影片等語，並未提及被告曾以散布裸照之方式相脅，另
    表示其與告訴人到場後，旋與被告對罵及發生衝突等情，均
    與告訴人前開以證人身分所述大致雷同，堪認屬實。而如前
    所述，此尚難認被告已為明確、具體之惡害通知，亦不足認
    告訴人有心生畏懼之情，綜此，本案待證事實已明，尚無再
    行傳喚林玉蓮到庭作證之必要，併此指明。
五、綜上所述，公訴人所提出之證據尚不足使本院相信告訴人指
    訴被告犯恐嚇危害安全罪確有相當之真實性，而達通常一般
    人均不致有所懷疑之程度。本案既存有合理懷疑，而致本院
    無法形成被告此部分有罪之確切心證，即屬不能證明被告犯
    罪，揆諸前開說明，自應就此部分諭知被告無罪之判決。
據上論斷，應依刑事訴訟法第299條第1項前段、第301條第1項，
判決如主文。
本案經檢察官許宏緯提起公訴，檢察官簡志祥到庭執行公訴。
中　　華　　民　　國　　111 　年　　1 　　月　　12　　日
                  刑事第十四庭  審判長法　官　王榆富
                                      法　官　鄭琬薇
                                      法　官　梁家贏
上列正本證明與原本無異。
如不服本判決，應於判決送達後20日內敘明上訴理由，向本院提
出上訴狀 (應附繕本) ，上訴於臺灣高等法院。其未敘述上訴理
由者，應於上訴期間屆滿後20日內向本院補提理由書「切勿逕送
上級法院」。
                                      書記官 巫茂榮
中　　華　　民　　國　　111 　年　　1 　　月　　14　　日

附錄本案論罪科刑法條：
◎中華民國刑法第277 條第1項：
傷害人之身體或健康者，處5 年以下有期徒刑、拘役或50萬元以
下罰金。